臺灣桃園地方法院刑事判決　　　　　　　　　　　　　九十年度訴字第一六三四號
　　公　訴　人　臺灣桃園地方法院檢察署檢察官
　　被　　　告　乙○○
右列被告因偽造文書等案件，檢察官聲請簡易判決處刑（九十年度偵字第八六二八號
），經本院認不宜以簡易判決處刑，改依通常程序審理，茲判決如左：
    主  文
乙○○行使偽造私文書，足以生損害於他人，處有期徒刑肆月，如易科罰金，以佰
元折算壹日。聯邦商業銀行九十年二月二十五日下午一時零五分簽帳單「商店存根聯
」上偽造之「丙○○」署押壹枚，沒收之。
    事  實
一、乙○○於民國九十年二月二十四日上午八時許，利用其借住於昔日軍中同袍丙○○位於桃園縣桃園市○○路九七五巷一之一號之住處，並與丙○○同睡一房之便
    ，竟意圖為自己不法之所有，竊取丙○○所有置於該房間內之台新銀行新光三越
    ＶＩＳＡ信用卡（卡號：0000000000000000號）乙張，得手後
    即離開丙○○住處，並於翌日下午一時五分許，持前開竊得之信用卡，前往桃園
    縣桃園市○○路一五四號「金馬金銀珠寶有限公司」（下稱「甲○○○」），購
    買價值新台幣（下同）六千七百元之金飾後，欲以前開竊得之信用卡刷卡支付價
    金，而基於偽造私文書之犯意，在該信用卡簽帳單之顧客存根聯上「顧客簽名欄
    」處偽簽「丙○○」之署押（含特約商店留存聯之複寫部分，共二枚）後，持以
    交付給該銀樓店員收執，表示係丙○○本人刷卡支付價金之意，經店員核對署押
    後，誤認係丙○○本人所購買，除保留簽帳單之商店存根聯外，旋交付其所購買
    之金飾、前開信用卡及簽帳單顧客存根聯乙紙予乙○○，足以生損害於甲○○○
    、丙○○本人及台新銀行對信用卡管理之正確性。嗣丙○○發現前開信用卡遺失
    ，以電話向台新銀行查詢，得知該卡已遭人盜刷，並至甲○○○調閱監視錄影帶
    察看後，始悉上情。
二、案經丙○○訴由桃園縣警察局桃園分局報請臺灣桃園地方法院檢察署檢察官偵查
    後聲請簡易處刑。
    理  由
一、按檢察官聲請以簡易判決處刑之案件，經法院認為有刑事訴訟法第四百五十一條
    之一第四項但書之情形者，應適用通常程序審判之，刑事訴訟法第四百五十二條
    定有明文，查被告乙○○所犯本件偽造文書等案件，因經本院認有刑事訴訟法第
    四百五十一條之一第四項但書之情形，不宜以簡易判決處刑，故應適用通常程序
    審判之，合先敘明。
二、右揭時、地犯罪事實，業據被告乙○○於警詢、偵查中及本院審理時坦承不諱，
    核與告訴人丙○○於警詢、偵查中及本院審理中之指訴情節相符，並據證人即甲○○○店員梁黃淑貞到庭證稱：該店係經銀行通知始知被告係盜刷等語屬實，且
    有台新銀行信用卡帳單、信用卡簽帳單特約商店存根聯影本各乙紙及甲○○○九
    十年二月二十五日監視錄影帶翻拍照片乙幀在卷可稽。本案事證明確，被告犯行
    洵堪認定，應依法論科。
二、查信用卡交易之過程，係持卡人向特約商店提示信用卡，由持卡人在簽帳單上簽
    名，確認交易之標的及金額，再由特約商店核對該信用卡之有效性及持卡人之身
    分同一性無訛後，特約商店即將該簽帳單送交聯合信用卡處理中心請款，並轉知
    發卡機構撥款，故簽帳單具有持卡人與特約商店之交易契約書之性質，並具有持
    卡人經由聯合信用卡處理中心請求發卡機構撥款之請求書或指示文件之性質，非
    僅係處理內部事務之傳票；且在信用卡簽帳單上偽簽姓名，單從形式上觀察，即
    足以知悉其表示已收受特約商店所交付之交易標的物，含有收據之性質，為私文
    書。核被告乙○○所為，係犯刑法第三百二十條第一項之普通竊盜罪、第二百十
    六條、第二百十條之行使偽造私文書罪、第三百三十九條第一項之詐欺取財罪。
    其偽造署押之行為，為偽造私文書之階段行為，其偽造私文書後復持以行使，偽
    造私文書之低度行為，應為行使之高度行為所吸收，均不另論罪。又被告所犯普
    通竊盜、行使偽造私文書、詐欺取財三罪間，有方法、結果之牽連關係，為牽連
    犯，應依刑法第五十五條之規定從一重論以刑法第二百十六條、第二百十條之行
    使偽造私文書罪。爰審酌被告犯罪之動機、目的、手段係趁借住昔日軍中同袍即
    告訴人家中之際而竊取告訴人財物，冒刷竊得之信用卡致對告訴人受有財物損失
    ，破壞國內金融交易秩序等危害，及犯罪後坦承犯行，態度尚稱良好等一切情狀
    ，量處如主文所示之刑，並諭知易科罰金之折算標準，以資懲儆。
三、偽造之聯邦商業銀行九十年二月二十五日下午一時零五分簽帳單「商店存根聯」
    乙紙，業經被告交付甲○○○收執，已屬該店家所有，非被告所有之物，自不得
    沒收；僅就其上偽造之「丙○○」署名乙枚部分，依刑法第二百十九條規定宣告
    沒收。至該簽帳單「顧客存根聯」乙紙，係被告偽造供犯罪之私文書，業經甲○○○店員交付被告持有，未經扣案，且已遭被告丟棄，業據被告陳明在卷，其既
    已滅失，執行上顯有困難，自無庸依刑法第三十八條第一項第二款之規定宣告沒
    收，附此敘明。
據上論斷，應依刑事訴訟法第四百五十二條、第二百九十九條第一項前段，刑法第二
百十六條、第二百十條、第三百二十條第一項、第三百三十九條第一項、第五十五條
、第二百十九條、第四十一條第一項前段，罰金罰鍰提高標準條例第一條前段、第二
條，判決如主文。
本案經檢察官蔡正雄到庭執行職務。
中      華      民      國    九十一      年      一      月      二    日
                                    臺灣桃園地方法院刑事第一庭
                                    審判長法  官  吳  爭  奇
                                          法  官  范  明  達
                                          法  官  胡  芷  瑜
右正本證明與原本無異。
如不服本判決，應於判決送達後十日內，向本院提出上訴狀。
                        書記官  劉  晨  輝
中      華      民      國    九十一      年      一      月      二    日
論罪法條：
刑法第二百十六條
行使第二百十條至第二百十五條之文書者，依偽造、變造文書或登載不實事項或使登
載不實事項之規定處斷。
刑法第二百十條
偽造、變造私文書，足以生損害於公眾或他人者，處五年以下有期徒刑。
刑法第三百二十條
意圖為自己或第三人不法之所有，而竊取他人之動產者，為竊盜罪，處五年以下有期
徒刑、拘役或五百元以下罰金。
意圖為自己或第三人不法利益，而竊佔他人之不動產者，依前項之規定處斷。
前二項之未遂犯罰之。
刑法第三百三十九條：
意圖為自己或第三人不法之所有，以詐術使人將本人或第三人之物交付者，處五年以
下有期徒刑、拘役或科或併科一千元（已提高十倍為一萬元）以下罰金。
以前項方法得財產上不法之利益或使第三人得之者，亦同。
前二項之未遂犯罰之。
刑法第二百十九條
偽造之印章、印文或署押，不問屬於犯人與否，沒收之。
